臺灣高等法院臺中分院刑事判決
111年度上訴字第2126號

上  訴  人  
即  被  告  陳俊廷



上列上訴人因妨害秩序案件，不服臺灣彰化地方法院111年度訴
字第95號中華民國111年5月31日第一審判決（起訴案號：臺灣彰
化地方檢察署109年度少連偵字第151號），提起上訴，本院判決
如下：
    主  文
上訴駁回。
    事實及理由
壹、上訴得明示僅就判決之刑、沒收或保安處分一部為之，刑事
    訴訟法第348 條第3 項定有明文。本案上訴人即被告（下稱
    被告）乙○○不服原審判決提起上訴，於民國111年9月5日繫
    屬本院，被告上訴狀表示「原審量刑過重，且另有刑法第59
    條減刑事由，原審未予適用，被告不服」，係對原判決之刑
    上訴（見本院卷第13頁）；且於本院審理時表示僅對於原審
    判決之刑部分提起上訴（見本院卷第51頁），所以本案上訴
    效力不及於原審認定的犯罪事實，本院只以原審認定的犯罪
    事實為基礎，就原審判決量刑部分審理。
貳、本案依照原審認定的犯罪事實，經本院審理結果，原審適用
    法律及量刑均無不當，應予維持，並引用第一審判決書之記
    載（如附件）。
參、被告上訴意旨略以：被告於原審時已自白犯罪，且據被告所
    供，是丙○○先偶然打電話給被告稱要輸贏，被告才偶然
　　與友人前往，才會一言不合大打出手，並非預謀犯罪，故請
    求依刑法第59條之規定減輕其刑。又被告有從事正職工作，
    並非遊手好閒、惹事生非之人；且家中尚有年幼子女本月出
    生，需要照顧 ，若如原審判決7月有期徒刑，則被告勢必遠
　　離家人入監執行，被告家中頓時變成單親家庭，可能產生更
    多社會問題，實非人所樂見，原審量刑過重，懇請依法減刑
    或從輕量刑以勵自新等語。
肆、維持原判決之理由：
一、刑法第59條「得酌量減輕其刑」的規定，必須犯罪另有特殊
    的原因與環境，而在客觀上足以引起一般同情，認為即予宣
    告法定最低度刑期猶嫌過重者，始有其適用。本案被告犯在
    公共場所聚集三人以上，首謀及與少年共同下手實施強暴罪
    ，這樣的行為嚴重危害社會安全秩序，在客觀上並無足以引
    起一般同情之情形，無從適用刑法第59條規定酌減其刑。
二、本案原判決認被告犯行事證明確，並說明量刑之理由為：以
    行為人責任為基礎，審酌被告未能尋正當理性之管道解決與
    丙○○間之紛爭，竟糾眾前往案發地點與丙○○談判，並在該公
    共場所對丙○○下手施強暴，因而使附近居民撥打電話向警方
    報案，其所為已造成公眾或他人之危害及恐懼不安，妨害社
    會安寧秩序，實應予非難，惟念及被告坦承犯行，犯後態度
    尚可，兼衡其高中肄業，目前擔任板模工，月收入約新臺幣
    3至5萬元，無負債，未婚，有1名未成年子女之智識程度、
    家庭生活與經濟狀況等一切情狀，量處有期徒刑7月。經核
    原判決已具體斟酌刑法第57條各款所列情形而為量定，未逾
    法定刑之範圍，亦與罪刑相當原則、比例原則無違，並無過
    重的情形。被告所提前揭上訴理由，不足以動搖原判決所為
    量刑判斷，其上訴無理由，應予駁回。
據上論斷，應依刑事訴訟法第368條、第373條，判決如主文。
本案經檢察官何昇昀提起公訴，檢察官甲○○到庭執行職務。
中　　華　　民　　國　　111 　年　　10　　月　　13　　日
                 刑事第四庭    審判長 法　官  蔡名曜  
 　    　  　　　　　　　　　　　     法　官  林宜民  
    　 　　　　　　　　　　　　　　   法　官  鄭永玉  
以上正本證明與原本無異。
如不服本判決應於收受送達後20日內向本院提出上訴書狀，其未
敍述上訴理由者，並得於提起上訴後20日內向本院補提理由書(
均須按他造當事人之人數附繕本)「切勿逕送上級法院」。因疫
情而遲誤不變期間，得向法院聲請回復原狀。

                                      書記官  林姿妤

中　　華　　民　　國　　111 　年　　10　　月　　13　　日